【裁判字號】    98,交聲,4392
【裁判日期】    981211
【裁判案由】    交管條例聲異
【裁判全文】
臺灣板橋地方法院交通事件裁定        98年度交聲字第4392號
原處分機關  交通部公路總局臺北區監理所蘆洲監理站
異  議  人  甲○○
上列異議人即受處分人因違反道路交通管理處罰條例案件，不服
原處分機關於民國98年11月9 日所為之裁決處分（裁決書案號：
北監蘆字第裁46-CV0000000號），聲明異議，本院裁定如下：
    主  文
異議駁回。
    理  由
一、聲明異議意旨略以：伊沒有收到罰單，故無法繳納罰款，並
    非蓄意不繳，如果伊有收到罰單又何必送至當地郵局，為此
    聲明異議，請求撤銷原處分，改以處罰最低之罰鍰等語。
二、按汽車（含機車）駕駛人行經有燈光號誌管制之交岔路口闖
    紅燈者，處新台幣（下同）1,800 元以上5,400 元以下罰鍰
    ；又汽車駕駛人有上開第53條之情形者，除依原條款處罰鍰
    外，並分別記違規點數3 點。道路交通管理處罰條例第53條
    第1 項、第63條第1 項第3 款分別定有明文。次按逕行舉發
    者，應按已查明之資料填註車牌號碼、車輛種類、車主姓名
    及地址，並於通知單上方空白處加註逕行舉發之文字後，由
    舉發機關依行政程式法之規定送達被通知人，違反道路交通
    管理事件統一裁罰基準及處理細則第5 條、第11條第1 項第
    4 款亦定有明文。而行政程序法第74條第1 項、第2 項規定
    ：送達，不能依前二條規定為之者，得將文書寄存送達地之
    地方自治或警察機關，並作送達通知書兩份，一份黏貼於應
    受送達人住居所、事務所、營業所或其就業處所門首，另一
    份交由鄰居轉交或置於該送達處所信箱或其他適當位置，以
    為送達；前項情形，由郵政機關為送達者，得將文書寄存於
    送達地之郵政機關。
三、經查，臺北縣政府警察局新莊分局執勤警員於民國98年2 月
    14日上午9 時13分許，在臺北縣新莊市○○路與大觀路口，
    查獲發現異議人即受處分人甲○○所有之車號CWK －935 號
    重型機車，因「駕車行經有燈光號誌管制之交岔路口闖紅燈
    」之違規，經拍照採證後逕行舉發，乃依道路交通管理處罰
    條例第53條第1 項及第63條第1 項規定，裁處罰鍰4,500 元
    ，並記違規點數3 點等情，有該案裁決書及臺北縣政府警察
    局新莊分局98年10月29日北縣警新交字第0980054597號函附
    舉發照片2 張附卷可稽，又本件異議人對於上揭時地騎乘上
    開機車，行經臺北縣新莊市○○路與大觀路口闖紅燈違規，
    為警拍照舉發之事實，並未提出爭執，堪信屬實。異議人固
    辯稱：伊並未收到舉發通知單，希望本件可以取消加倍之罰
    鍰，改以最低罰鍰云云，惟本件舉發機關臺北縣政府警察局
    新莊分局於98年3 月4 日以掛號郵件寄送方式，將上開舉發
    通知單郵寄送達至異議人之住所地址臺北縣三重市○○街98
    巷16號，而郵政機關送達於上址時因未獲會晤應受送達即異
    議人本人，亦無受領文書之同居人、受僱人或應送達處所接
    收郵件人員，而於98年3 月4 日將該文書寄存在三重七支局
    ，並作成送達通知書二份，一份黏貼於應受送達人門首，另
    一份置於該受送達處所信箱或適當位置以為送達等情，業經
    原處分機關臺北區監理所蘆洲監理站查明屬實，有該站98年
    11 月5日北監蘆三字第0986006793號函及臺北縣政府警察局
    送達證書影本附卷可稽；而上開送達地址，確為異議人之住
    所及車籍地址，並有異議人之戶籍、車號查詢車籍資料在卷
    足憑，是依行政程序法第74條第1 項、第2 項規定，本件舉
    發通知書已於寄存送達之日即98年3 月4 日對異議人發生合
    法送達之效力，異議人應於30日內繳納罰鍰或到案聽候裁決
    （參違反道路交通管理事件統一裁罰基準及處理細則第15條
    規定），但異議人未於到案期限內繳納罰鍰，故原處分機關
    依違反道路交通管理事件統一裁罰基準表之規定，以異議人
    逾越應到案期限60日以上，逕行裁處異議人罰鍰4,500 元，
    於法並無不合。是異議人辯稱本件希望改以最低罰等語，於
    法不合，並非足採。
四、綜上所述，異議人所有之上開機車確於上揭時、地，有闖紅
    燈之違規行為，洵堪認定。從而，原處分機關援引上揭道路
    交通管理處罰條例第53條第1 項、第63條第1 項第3 款及違
    反道路交通管理事件統一裁罰基準表規定，裁處異議人罰鍰
    4,500 元，並記違規點數3 點，自無違誤，應予維持，本件
    異議為無理由，當予駁回。
中    華    民    國    98    年    12    月    11    日
                     交通法庭 法  官  鄭凱文
以上正本證明與原本無異
如不服本裁定應於送達後五日內向本院提出抗告狀
                              書記官  陳筱惠
中    華    民    國    98    年    12    月    11    日


司法院資訊處製作；財團法人民間司法改革基金會備份。
